【裁判字號】    92,交聲,617
【裁判日期】    921210
【裁判案由】    聲明異議
【裁判全文】
臺灣臺南地方法院交通事件裁定                    九十二年度交聲字第六一七號
    移送機關  交通部公路總局嘉義區監理所新營監理站
    受處分人
    即異議人  甲○○
右列受處分人因違反道路交通管理處罰條例案件，對於交通部公路總局嘉義區監理所
新營監理站民國九十二年十月一日所為之裁決處分（處分案號：新監裁違字第裁七三
—ＫＡＣ三一五四二二號）聲明異議，本院裁定如左：
    主  文
異議駁回。
    理  由
一、聲明異議意旨略以：如附件聲明異議狀所載。
二、按汽車駕駛人，行車速度，超過規定之最高時速者，處新臺幣一千二百元以上二
    千四百元以下罰鍰；並記違規點數一點，道路交通管理處罰條例第四十條第一項
    、第六十三條第一項第一款分別定有明文。
三、經查：
    （一）本件受處分人即異議人甲○○駕駛車號ＶＮ─６８３２號自小客車，有於
          民國九十一年九月十一日十時許，在行經速限八十公里之雲林縣東西向快
          速公路西向古坑線附近路段時，為警以電腦雷達測速器測獲該輛自小客車
          之行車時速高達一０三公里，已超速二十三公里，經警攔停並當場製單舉
          發之事實，有雲林縣警察局９１雲警交字第ＫＡＣ三一五四二二號舉發違
          反道路交通管理事件通知單一紙在卷可憑，異議人對其行車時速已高達一
          ０三公里之事實亦不爭執，則異議人於前開時、地，有駕駛前開自小客車
          ，行車速度超過速限二十公里以上之違規事實，即堪認定。
    （二）本件受處分人即異議人甲○○雖辯稱：違規地點為國道第二高速公路與東
          西向高速公路附近，而國道第二高速公路之速限為時速一一０公里，其無
          從得知何以均為高速公路速限卻有不同，其係在被員警指揮停下後始知該
          處速限規定，故違規地點速限指示並不清楚，並非故意違規云云，惟查，
          異議人所云之東西向高速公路實係「雲林縣東西向快速公路」古坑附近路
          段，並非高速公路；且在本件違規稽查地點前方之一‧七五公里處即設有
          速限標誌，並無異議人所辯速限標示不清之情形，有雲林縣警察局九十二
          年十一月廿七日雲警交字第０９２００１１０６５號函及所附相片二幀在
          卷可參，從而，異議人前開所辯，要係卸責之詞，難予採信。
四、綜上所述，本件受處分人即異議人甲○○於前述時、地，駕駛前述車輛，有超過
    規定之最高時速二十公里以上之違規情事既可認定，移送機關即交通部公路總局
    嘉義區監理所新營監理站乃據此並引用道路交通管理處罰條例第四十條第一項及
    第六十三條第一項第一款等規定，並參酌違反道路交通管理事件統一裁罰基準表
    之相關內容，而裁處異議人罰鍰新臺幣二千四百元，並記違規點數一點，於法尚
    難認為有所違誤。至本件異議人之異議經核並無理由，故應予以駁回。
五、據上論斷，應依道路交通案件處理辦法第十九條，裁定如主文。
中      華      民      國      九十二      年     十二     月    十    日
                                  臺灣臺南地方法院交通法庭
                                      法  官    張  瑛  宗
右正本證明與原本無異
如不服本裁定應於送達後五日內向本院提出抗告狀
                                      書記官    陳  志  德
中      華      民      國      九十二      年     十二     月   十一   日


司法院資訊處製作；財團法人民間司法改革基金會備份。
